【裁判字號】    98,消債更,88
【裁判日期】    980710
【裁判案由】    聲請更生程序
【裁判全文】
臺灣彰化地方法院民事裁定            98年度消債更字第88號
聲  請  人  甲○○
代  理  人  賈俊益律師
上列當事人聲請消費者債務清理事件，本院裁定如下：
    主  文
債務人甲○○自中華民國九十八年七月十日下午四時起開始更生
程序。
    理  由
一、按法院開始更生程序之裁定，應載明其年、月、日、時，並
    即時發生效力，消費者債務清理條例第45條第1 項定有明文
    。
二、本件聲請人即債務人主張：其有不能清償債務之情事，前曾
    提出債權人清冊，以書面向最大債權金融機構日盛國際商業
    銀行股份有限公司（下稱日盛銀行），依「中華民國銀行公
    會會員辦理消費金融案件無擔保債務協商機制」，請求共同
    協商債務清償方案，並於95年8 月31日協商成立，約定分10
    0 期，利率4.88% ，每月應繳金額新臺幣（下同）26,518元
    。惟聲請人經營名為小桔子服飾之小型服飾店，95年度每月
    營業額僅約14萬元，扣除租金、水電及營業稅等成本後之淨
    利金額僅約2 萬元，本即無法負擔該協商款，雖加上先生之
    薪水勉力繳納上開協商款，但因97年間經濟轉差，營業收入
    減少，每月營業利益不到1 萬元，加上先生每月收入亦減少
    約2 萬元，已無法在支柱聲請人繳納協商款，致聲請人雖有
    誠意繼續依協商條件按月清償債務，然以聲請人每月不到1
    萬元之收入，實已無法繼續依協商條件每月清償26,518元，
    故聲請人有因不可歸責於己之事由致履行顯有重大困難之情
    事。又聲請人無擔保或無優先權之債務總額未逾12,000,000
    元，復未經法院裁定開始清算程序或宣告破產，爰向本院聲
    請更生等語。
三、經查，聲請人所主張之上開事實，業據提出債權人清冊、95
    年協商成立協議書影本、財產及收入狀況說明書、家庭支出
    明細表、戶籍謄本、房屋租賃契約書影本、金融金構存摺明
    細影本、全國財產稅總歸戶財產查詢清單、財政部臺灣省中
    區國稅局95、96年度綜合所得稅各類所得資料清單、小規模
    營業聲請人之簡單損益表、華邑服裝行之小桔子服飾帳款明
    細影本、日盛服裝行之小桔子服飾帳款收據影本、財團法人
    聯合徵信中心資料、支出證明收據等件為證，並有本院依職
    權查詢之稅務電子閘門財產所得調件明細表及日盛銀行陳報
    狀所附債務協商戶債務明細在卷可憑，經核聲請人所述應非
    虛妄，顯見聲請人確已因經濟環境改變、收入減少，致無法
    再依原協商條件履行，而有因不可歸責於己之事由致履行顯
    有重大困難之情事。此外，本件復查無聲請人有消費者債務
    清理條例第6 條第3 項、第8 條或第46條各款所定駁回更生
    聲請之事由存在，則聲請人聲請更生，應屬有據，爰裁定如
    主文。
中    華    民    國    98    年    7     月    10    日
              民事第二庭    法      官  吳永梁
以上正本係照原本作成。
本件不得抗告
本裁定已於98年7月10日下午4時公告。
中    華    民    國    98    年    7     月    10    日
                            書  記  官  陳美敏


司法院資訊處製作；財團法人民間司法改革基金會備份。
